臺灣屏東地方法院簡易民事判決　　　　110年度屏簡字第138號
原　　　告　賴富堂　
追加　原告　潘銀為　

　　　　　　楊平山　

　　　　　　吳堂誌　


上列四人共同
訴訟代理人　宋孟陽律師
被　　　告　羅約翰　　住屏東縣○○鄉○○村○○路00巷00弄
　　　　　　　　　　　　00號
　　　　　　　　　　　身分證統一編號：Z000000000號
訴訟代理人　吳連春　　住同上
上列當事人間請求損害賠償事件，原告於刑事訴訟程序（本院10
9 年度易字第733 號）提起附帶民事訴訟（本院109 年度附民字
第267 號），經本院刑事庭裁定移送前來，本院於民國110 年10
月27日言詞辯論終結，判決如下：
    主  文
被告給付原告賴富堂及追加原告潘銀為、楊平山、吳堂誌新臺幣
288,900 元，及自民國110 年9 月29日日起至清償日止，按年息
5 ％計算之利息。
訴訟費用由被告負擔。
本判決得假執行。但被告如於假執行實施前以新臺幣288,900 元
為原告賴富堂及追加原告潘銀為、楊平山、吳堂誌預供擔保，得
免為假執行。
    事實及理由
一、按「訴狀送達後，原告不得將原訴變更或追加他訴。但有下
    列各款情形之一者，不在此限：．．二、請求之基礎事實同
    一者。」此民事訴訟法第255 條第1 項第2 款定有明文。本
    件原告起訴時僅以「賴富堂」為原告，訴之聲明為被告應給
    付原告賴富堂新臺幣（下同）288,900 元，及自起訴狀繕本
    送達翌日起至清償日止，按年息5 ％計算之利息等語〔見10
    9 年度附民字第267 號卷（下稱附民卷）第4 頁〕，嗣於訴
    訟進行中追加「潘銀為、楊平山、吳堂誌」三人為原告，並
    減縮及追加訴之聲明為被告應給付原告賴富堂及追加原告潘
    銀為、楊平山、吳堂誌288,900 元，及自民事準備狀送達被
    告翌日起至清償日止，按年息5 ％計算之利息等語（見本院
    卷第95-98 、116 頁），因原訴與減縮及追加之訴均係本於
    「被告破壞坐落屏東縣○○鄉○○段0000地號土地上之防風
    、防塵之黑色網子（下稱黑網）而生損害」之同一基礎事實
    ，是依上開規定，原告訴之減縮及追加，即屬合法。
二、原告及追加原告主張：緣原告賴富堂及追加原告吳堂誌、潘
    銀為、楊平山等人為坐落於屏東縣○○鄉○○段地號71-4土
    地之所有人，經營齊泰砂石場，系爭土地上所架設黑網為原
    告及追加原告等人所有，詎被告羅約翰竟基於毀損之接續犯
    意，於民國108 年2 月4 日10時40分許、同年月6 日7 時40
    分許、同年月7 日8 時30分許、同年月15日17時50分許，手
    持不明器物，破壞上開黑網，致黑網不堪使用，經原告及追
    加原告等人共同出資僱工修復上開黑網，支出288,900 元，
    為此依侵權行為法徫關係提起本件訴訟等語。聲明：被告應
    給付原告賴富堂及追加原告（按原告漏載「追加原告」四字
    ）潘銀為、楊平山、吳堂誌288,900 元，及自民事準備狀送
    達被告翌日起至清償日止，按年息5 ％計算之利息等語。
三、被告則以：黑網是在我的土地上，我承認黑網有被破壞掉，
    但不是我弄的，黑網也沒有修，且黑網的材料費用不會超過
    三萬元，卻請求288,900 元，金額過高等語置辯。聲明：請
    求駁回原告之訴。
四、經查：
  ㈠原告及追加原告主張於上開時間，系爭土地上之黑網遭被告
    破壞而不堪使用等情，有屏東縣政府警察局里港分局大平派
    出所警員調查報告、屏東縣里○地○○○○○地○○○○0
    ○○○地○○○○○○○○地○○○○○○○段0000地號與
    同段74-1、71-4地號土地界址爭議調處圖說及分析表、明鑫
    機械行提供給齊泰實業之估價單、現場照片、錄影畫面、屏
    東縣里○地○○○○000 ○0 ○00○○里地○○○00000000
    000 號函、屏東縣政府警察局里港分局偵查隊警員職務報告
    、監視器錄影翻拍照片、臺灣屏東地方檢察署檢察事務官勘
    驗筆錄及屏東縣○○○○○里○○○000 ○0 ○00○里○○
    ○○00000000000 號函（檢送調查報告) 等在卷可稽〔見屏
    東縣○○○○○里○○○○00000000000 號卷（下稱警卷）
    第5 、25、33-37 、39、00-00 00-00 頁；臺灣屏東地方檢
    察署108 年度偵字第4277號卷（下稱偵卷）第17-119、143-
    144 、155-161 頁，臺灣屏東地方檢察署109 年度調偵字第
    399 號卷（下稱調偵卷）第11-24 、31-33 頁) 。
  ㈡被告雖於上開刑事毀損案件辯稱：起訴書所載的時間我不確
    定是否有在農場云云〔見本院109 年度易字第733 號卷（下
    稱本院刑事卷）第63-64 、91-93 頁〕，然於上開刑事案件
    中證人洪美慧於上開刑事案件偵查中指認監視器畫面破壞黑
    網之男子為被告；並證稱：因為有照面過被告所以可以確知
    影片中之人係被告，且案發地點之範圍是被告的農場，我們
    這邊沒有辦法過去，一定是從被告那邊過來的，我們常常看
    到被告，經比對身型就知道是被告等語（見警卷第11-13 頁
    ，偵卷第207-209 頁) 。又觀諸上開現場照片、監視器錄影
    畫面翻拍照片及刑事告訴理由狀附監視器截圖照片（見偵卷
    第221-259 頁) ，與被告之照片及本人外觀進行比對，可見
    被告明顯特徵為五官輪廓深邃、髮線後退額頭甚高、頭髮髮
    色灰白、髮質自然捲形狀蓬鬆（見偵卷第227 、233 頁）、
    左右手臂上臂上緣均有刺青（見偵卷第231 頁）、曾穿著底
    色為淺灰色、袖口及領口為深灰色之短袖上衣（見偵卷第22
    7 頁），核與上開照片破壞黑網之人亦為五官輪廓深邃、外
    貌極似白種外國人、髮線後退額頭甚高（見偵卷第253 頁）
    、頭髮髮色灰白髮型蓬鬆、左手臂上臂上緣有刺青（見偵卷
    第255 頁）與手臂其餘部分有明顯深淺色差（見偵卷第255
    頁）、穿著底色為淺灰色、袖口及領口為深灰色、袖口領口
    鄰接處有明顯深淺色差之短袖上衣等特徵（見偵卷第253 頁
    ）均一致。亦與上開刑事案件中檢察事務官勘驗筆錄記載：
    案發時間108 年2 月4 日10時40分許、同年月6 日7 時40分
    許、同年月7 日8 時30分許，拍攝到身著淺色短袖上衣之人
    進行拆網，拆網之人著淺色短褲，拆網之人頭髮灰白、捲曲
    ，身著淺色短袖上衣，外觀為白種人，穿著方式類似被告，
    該人手持器具破壞黑色紗網，復於同年月15日17時50分許拍
    攝到未著上衣之男子1 名，頭髮灰白、捲曲、手臂有刺青，
    外觀為白種人，手持器具破壞黑色紗網等情相符，有上開檢
    察事務官勘驗筆錄在卷為憑（見調偵卷第11-24 頁) 。經比
    對被告照片及本人外觀與錄影畫面翻拍照片之人的特徵既屬
    一致，且於上開刑事案件中證人即被告之配偶吳連春於偵查
    中證稱大茉莉農場之工作人員沒有白人（見偵卷第187 頁）
    ，被告於上開刑事案件中警詢時亦自陳無手足或身形、體型
    、外貌相似之親友與被告同住（見偵卷第146 頁），是具有
    上開同一特徵之白人在臺灣可謂絕無僅有，因此應可特定錄
    影畫面毀損本件黑網之人係被告無疑，且被告與原告及追加
    原告間長年土地糾紛，具有破壞本件黑網之動機，又案發地
    點在里港，該地點非觀光勝地或交通樞紐，較為偏鄉，外國
    人本就極少，被告亦自承農場遊客大部分是臺灣人，有從香
    港、大陸來的客人，農場有2 至3 個全職白人員工均為女性
    ，農場的營業時間是早上10點到下午5 點，幾乎全年無休，
    照片裡片的人不是我的朋友或親戚，無任何外型相似的親人
    在臺灣等語（本院刑事卷第63-64 、91-93 頁) ，益徵案發
    時間並無可能有與被告特徵相符之親友曾出沒案發地點，故
    可以推認本件毀損黑網之人應係被告無誤。被告空言否認，
    自無可採。
  ㈢雖上開刑事案件中證人即被告之妻吳連春於偵查中證稱：我
    們已經協議過地界，有部分黑網在我們（即被告與其妻）地
    上，有部分在他們（即原告及追加原告) 地上，就超出的部
    分就各自拆除。我們知道黑網不是我們去弄的，現場很容易
    進出，是對方自己圍起來的，我們沒有叫他們圍。但想說已
    經圍了，我們也不會去破壞，大茉莉農場8 點開門，但客人
    大約都10點進來，下午5 點左右，客人都離開了，我們就會
    休息，我們這邊出入很多，有外勞、越南人，大茉莉農場工
    作人員沒有白人，大茉莉農場是Ｖ型，大部分客人會繞一圈
    ，所以會經過，監視器光碟影像破壞黑網之人不是被告，因
    為被告在工作時，都會戴帽子，且被告經常不在農場，沒有
    辦法提供被告於案發時間不在農場的證明，因為是開放式農
    場，人來來去去很多，看不出來破壞黑網之人是誰等語（見
    偵卷第185-189 、271-273 頁) 。然與被告所辯關於被告是
    否都在農場、工作人員是否有白人等情並不相符，且其為被
    告之妻，有袒護被告之虞，其證詞之憑信性尚有疑慮，是證
    人吳連春所為有利被告之證詞尚難逕採，附此敘明。
五、按「因故意或過失，不法侵害他人之權利者，負損害賠償責
    任。」，此民法第184 條第1 項定有明文。本件被告於上開
    、時地破壞原告及追加原告所有之黑網，原告及追加原告自
    得依上開規定向被告請求損害賠償。又原告及追加被告僱工
    修復黑網，共同支出修復費用288,900 元乙節，有卷存估價
    單、統一發票、照片為證（見附民卷第11-13 頁、本院卷第
    99頁），且證人梁瀧治於本院審理時證：「是大沅土木包工
    業請我去工作的，維修網子，土地上的網子有毀損，先拆掉
    再舖上去，然後固定起來，大約是107 年去做的，詳細時間
    忘記了。（你知道土地地號？）我不知道。（大概在什麼地
    方？）隔壁是被告的，因為他有進進出出給我拍照。（修復
    網子大約多少錢？）28萬多元。〔（提示附民卷第11、13頁
    ）這二張是否你開的？〕是我開的。（是你開的，為何會使
    用大沅包工業的名義？）是大沅包工業請我去的。」等語（
    見本院卷第82、83頁），應可信為實在。被告雖提出照片及
    手寫金額單（見本院卷第89），辯稱黑網也沒有修，且黑網
    的材料費用不會超過三萬元，卻請求288,900 元，金額過高
    云云，然被告所提之照片並無日期不知何時所拍攝，亦無從
    認定是否為同一地點，而手寫金額單之項目與系爭黑網無關
    ，故被告此部分之抗辯，即無可採。
六、綜上所述，原告及追加原告依侵權行為法律關係請求被告給
    付原告賴富堂及追加原告潘銀為、楊平山、吳堂誌288,900
    元，及自110 年9 月29日起（民事準備書狀繕本於110 年9
    月28日送達被告，有卷存第101-104 頁送達證書可查）至清
    償日止，按年息5 ％計算之利息，為有理由，應予准許。
七、本件事證已臻明確，兩造其餘主張、陳述及所提之證據，經
    審酌均與判決結果不生影響，爰不一一論列，附此敘明。
八、本件係依民事訴訟法第427條第1項規定適用簡易訴訟程序所
    為被告部分敗訴之判決，依同法第389條第1項第3款規定，
    應依職權就原告勝訴部分宣告假執行，並依同法第392 條第
    2 項規定，依職權宣告被告得預供擔保免為假執行。
九、訴訟費用負擔之依據：民事訴訟法第78條
中    華    民    國   110    年    11    月    10    日
                        屏東簡易庭  法  官  曾吉雄
正本係照原本作成。
如對判決上訴，須於判決送達後廿日內向本院提出上訴狀，其未
表明上訴理由者，應於提出上訴後二十日內向本院補提理由書狀
（均須按他造當事人之人數附繕本）。
如委任律師提起上訴者，應一併繳納上訴審裁判費。
中    華    民    國   110    年    11    月    10    日
                                    書記官  潘豐益